臺灣臺中地方法院民事裁定             
                                   111年度司繼字第1329號
聲  請  人  陳志仕  

受  選任人  張訓由地政士  

上列聲請人聲請為被繼承人陳志重選任遺產管理人事件，本院裁
定如下：
    主      文
選任張訓由地政士為被繼承人陳志重之遺產管理人。
准對被繼承人陳志重之大陸地區以外繼承人為承認繼承之公示催
告。
被繼承人陳志重之大陸地區以外繼承人，應自前項公示催告最後
揭示於法院公告處、資訊網路及其他適當處所之日起，壹年內承
認繼承。上述期限屆滿，無繼承人承認繼承時，被繼承人陳志重
之遺產，於清償債權並交付遺贈物後，如有賸餘即歸屬國庫。
聲請程序費用由被繼承人陳志重之遺產負擔。
    理      由
一、按繼承開始時，繼承人之有無不明，而無親屬會議或親屬會
    議未於1個月內選定遺產管理人者，利害關係人或檢察官得
    聲請法院選任遺產管理人，並由法院依公示催告程序，定6
    個月以上之期限，公告繼承人，命其於期限內承認繼承，民
    法第1177條、第1178條規定甚明。
二、本件聲請意旨略以：被繼承人陳志重（男、民國00年00月00
    日生、身分證統一編號：Z000000000號、生前最後住所：臺
    中市○○區○路街0號）於110年8月26日死亡，且其繼承人已拋
    棄繼承，是否仍有應繼承之人不明，而其親屬會議亦未於法
    定期間內選定遺產管理人，以致聲請人對被繼承人繼承自陳
    嵩峯遺產無法行使權利，爰基於利害關係人地位，依法聲請
    為被繼承人選任遺產管理人等語，並提出土地登記謄本、戶
    籍謄本、家事法庭函、繼承系統表等為證。
三、經查，聲請人主張其父陳嵩峯死後留有坐落南投縣○○鄉○○○
    段00000地號土地之遺產，其與被繼承人同為陳嵩峯之繼承
    人，於繼承後迄未辦理繼承登記，被繼承人復於110年8月26
    日死亡，且被繼承人死亡後其繼承人已拋棄繼承，是否仍有
    應繼承之人不明，而其親屬會議未於法定期間內選定遺產管
    理人等事實，業據聲請人提出前揭書證為證，復經本院依職
    權調取110年度司繼字第3676號、111年度司繼字第326號卷
    宗核閱無訛，堪信為真實，從而聲請人聲請選任被繼承人之
    遺產管理人，揆諸前揭法條規定，為有理由，應予准許。經
    聲請人推薦由張訓由地政士擔任本件遺產管理人，並經張訓
    由地政士同意擔任本件遺產管理人，此有同意書在卷可稽。
    茲審酌張訓由為執業地政士，非但具有專業知識及能力，且
    與被繼承人所遺遺產間無利害關係，若由其擔任本事件之遺
    產管理人，定能秉持其專業倫理擔當此具公益性質之職務，
    並順利達成管理保存及清算遺產之任務。執此，本院認為由
    張訓由地政士擔任被繼承人之遺產管理人，應屬妥適，爰選
    任之。
四、依家事事件法第127條第4項規定，裁定如主文。
中　　華　　民　　國　　111 　年　　6 　　月　　17　　日
                  家事法庭  司法事務官　羅永旻
以上正本係照原本作成。
如不服本件裁定，得於裁定書送達之翌日起10日內，以書狀敘述
理由，向本庭提起抗告，並應繳納抗告費新台幣1000元。  
中　　華　　民　　國　　111 　年　　6 　　月　　17　　日
                                書記官　陳綉燕